【裁判字號】    97,訴緝,73
【裁判日期】    970430
【裁判案由】    毒品危害防制條例
【裁判全文】
臺灣高雄地方法院刑事判決
公  訴  人  臺灣高雄地方法院檢察署檢察官
被      告  甲○○
上列被告因毒品危害防制條例案件，經檢察官提起公訴（96年度
毒偵字第5950號），被告於準備程序中就被訴事實為有罪之陳述
，經本院告知簡式審判程序之旨，並聽取被告與公訴人之意見後
，本院裁定進行簡式審判程序，判決如下：
    主  文
甲○○施用第一級毒品，處有期徒刑柒月，扣案之第一級毒品海
洛因參包（合計淨重拾壹點伍壹公克、空包裝總重參點玖肆公克
），均沒收銷燬之。又施用第二級毒品，處有期徒刑參月，扣案
之第二級毒品甲基安非他命壹包（驗後淨重零點伍肆公克），沒
收銷燬之，扣案之玻璃球吸食器壹支，沒收之。應執行有期徒刑
玖月，扣案之第一級毒品海洛因參包（合計淨重拾壹點伍壹公克
、空包裝總重參點玖肆公克）、第二級毒品甲基安非他命壹包（
驗後淨重零點伍肆公克），均沒收銷燬之，扣案之玻璃球吸食器
壹支，沒收之。
    事  實
一、甲○○前於民國92年間因施用毒品案件，經本院以92年度毒
    聲字第5466號裁定送觀察、勒戒，經通緝到案執行後，認有
    繼續施用毒品之傾向，經本院以94年度毒聲字第615 號裁定
    令入戒治處所施以強制戒治，於94年11月4 日停止其處分，
    強制戒治執行完畢釋放，並經台灣高雄地方法院檢察署檢察
    官以94年度戒毒偵字第603 號為不起訴處分確定。詎猶不知
    戒絕毒癮，明知海洛因及甲基安非他命分別係毒品危害防制
    條例第2 條第2 項第1 款及第2 款所分別明定之第一級毒品
    及第二級毒品，不得持有、施用，竟於強制戒治執行完畢釋
    放後5 年內，復基於施用第一級毒品海洛因之犯意，於96年
    6 月7 日14、15時許，在其位於高雄縣鳳山市○○○路93號
    8 樓之租住處，以將第一級毒品海洛因摻入香菸中吸食之方
    式，施用第一級毒品海洛因1 次；另基於施用第二級毒品甲
    基安非他命之犯意，於同日12時許，在上開處所，以將第二
    級毒品甲基安非他命放置於玻璃球內點火燒烤吸食煙氣之方
    式，施用第二級毒品甲基安非他命1 次。嗣於96年6 月7 日
    21時許，經警持本院核發之搜索票（96年度聲搜字第1186號
    ）搜索上址，在甲○○之臥室及其手提包內扣得第一級毒品
    海洛因3 包（合計淨重11.51 公克、空包裝總重3.94公克）
    、第二級毒品甲基安非他命1 包（驗前淨重0.542 公克、驗
    後淨重0.54公克）及未使用之玻璃球吸食器1 支，並徵得其
    同意採集尿液送驗，檢驗結果呈嗎啡及甲基安非他命陽性反
    應，始悉上情。
二、案經高雄市政府警察局前鎮分局報請臺灣高雄地方法院檢察
    署檢察官偵查起訴。
    理  由
一、按被告甲○○所為係犯死刑、無期徒刑、最輕本刑為3 年以
    上有期徒刑以外之罪，其於準備程序中就被訴事實為有罪之
    陳述，經受命法官告知簡式審判程序之旨，並聽取公訴人、
    被告之意見後，本院合議庭認為適宜由受命法官獨任進行簡
    式審判程序，依刑事訴訟法第273 條之1 第1 項規定，裁定
    由受命法官獨任進行審判程序，合先敘明。
二、上揭事實，業據被告於偵查及本院審理時供承不諱，且被告
    於96年6 月8 日11時20分許，為警查獲後所採集之尿液，經
    送檢驗之結果，呈嗎啡及甲基安非他命陽性反應，有正修科
    技大學超微量研究科技中心報告編號R00-0000-000號檢驗報
    告、列管毒品人口尿液檢體採集送驗紀錄表各1 紙附卷可稽
    ，而扣案疑似海洛因毒品3 包（合計淨重11.51 公克、空包
    裝總重3.94公克），經檢驗結果均含第一級毒品海洛因成分
    ，有法務部調查局96年8 月11日調科壹字第09623061710 號
    鑑定書1 紙在卷可稽，扣案疑似甲基安非他命晶體1 包（驗
    前淨重0.542 公克、驗後淨重0.54公克），經檢驗亦呈甲基
    安非他命陽性反應，亦有高雄醫學大學附設中和紀念醫院報
    告編號0000-000號檢驗報告1 紙在卷可參。是被告之任意性
    自白核與事實相符，應堪採信。本案事證明確，被告上開施
    用毒品犯行，堪以認定。
三、按觀察、勒戒或強制戒治執行完畢釋放後，5 年內再犯毒品
    危害防制條例第10條施用毒品之罪者，應依法追訴，毒品危
    害防制條例第23條第2 項定有明文。本件被告前於92年間因
    施用毒品案件，經本院以92年度毒聲字第5466號裁定送觀察
    、勒戒，經通緝到案執行後，認有繼續施用毒品之傾向，經
    本院以94年度毒聲字第615 號裁定令入戒治處所施以強制戒
    治，於94年11月4 日停止其處分，強制戒治執行完畢釋放，
    並經台灣高雄地方法院檢察署檢察官以94年度戒毒偵字第60
    3 號為不起訴處分確定等節，有臺灣高雄地方法院檢察署刑
    案資料查註紀錄表、全國施用毒品案件紀錄表及臺灣高等法
    院被告前案紀錄表等件在卷可參，是被告於強制戒治執行完
    畢釋放後，5 年內再犯本件施用毒品犯行，依前開法條之規
    定，應依法追訴，本院就被告本件施用毒品犯行，自得依法
    論罪科刑。
四、核被告所為，係犯毒品危害防制條例第10條第1 項之施用第
    一級毒品海洛因罪及同條第2 項之施用第二級毒品甲基安非
    他命罪。其持有第一級毒品海洛因及第二級毒品甲基安非他
    命之低度行為，分別為施用第一級毒品海洛因及第二級毒品
    甲基安非他命之高度行為所吸收，不另論罪。又被告所犯施
    用第一級毒品海洛因及第二級毒品甲基安非他命之犯行，犯
    意各別，罪名有異，構成要件不同，應予分論併罰。本院爰
    審酌被告經多次觀察、勒戒及強制戒治後，仍未能戒絕其毒
    癮而再次違犯施用毒品罪，足證前開保安處分措施已難矯治
    其惡性，惟念其於犯罪後坦承犯行及所犯為自戕行為，並其
    犯罪動機、目的、手段等一切情狀，分別量處如主文所示之
    刑，並定其應執行之刑，以資懲儆。
五、查本件扣案之第一級毒品海洛因3 包，經送驗結果，均含第
    一級毒品海洛因成分，扣案之第二級毒品甲基安非他命1 包
    ，經檢驗結果，則呈甲基安非他命陽性反應，均業如前述，
    其包裝袋顯均留有毒品之殘渣，而與其上殘留之毒品，衡情
    均已難以分析剝離，亦無析離實益，當應整體視為毒品，不
    問屬於犯人與否，均應依毒品危害防制條例第18條第1 項前
    段之規定宣告沒收銷燬之。另扣案玻璃球吸食器1 支，經檢
    驗結果並無毒品陽性反應，有高雄醫學大學附設中和紀念醫
    院報告編號0000-000號檢驗報告1 紙在卷可按，惟該吸食器
    係被告所有，並預備供施用毒品使用，業據被告供明在卷，
    爰依刑法第38條第1項第2款之規定，宣告沒收。
據上論斷，應依刑事訴訟法第273 條之1 第1 項、第299 條第1
項前段，毒品危害防制條例第10條第1 項、第2 項、第18條第1
項前段，刑法第11條、第51條第5 款、第38條第1 項第2 款，判
決如主文。
本案經檢察官王朝弘到庭執行職務。
中    華    民    國    97    年    4    月   30     日
                  刑事第十三庭  法  官  郭宜芳
以上正本證明與原本無異。
如不服本判決，應於判決送達後10日內，向本院提出上訴狀。
中    華    民    國    97    年    4    月    30   日
                                書記官  李崑良
附錄本判決論罪法條全文：
毒品危害防制條例第10條：
施用第一級毒品者，處6月以上5年以下有期徒刑。
施用第二級毒品者，處3年以下有期徒刑。


司法院資訊處製作；財團法人民間司法改革基金會備份。
